臺灣彰化地方法院刑事判決　　　　　　 96年度交訴字第128號
公　訴　人　臺灣彰化地方法院檢察署檢察官
被　　　告　乙○○
選任辯護人　楊振芳律師
　　　　　　李永裕律師
上列被告因業務過失致死案件，經檢察官提起公訴（96年度調偵
字第333號），本院判決如下：
    主    文
乙○○從事業務之人，因業務上之過失致人於死，處有期徒刑壹
年肆月，減為有期徒刑捌月。緩刑肆年。
    犯罪事實
一、乙○○（起訴書誤載為劉武隆）係全峰（起訴書誤載為金峰
    ）汽車股份有限公司（下稱全峰公司）之拖吊車司機，為從
    事駕駛業務之人。於民國96年1 月10日晚上9 時7 分（起訴
    書誤載為30分）許，伊因甫執行拖吊業務結束欲返回公司，
    駕駛全峰公司所有之車牌號碼K2-120號自用特種大貨車（拖
    吊車），沿彰化縣花壇鄉○○路由南往北方向行駛，途經中
    山路二段與廖厝巷有號誌且有劃設行人穿越道之交岔路口時
    ，本應注意汽車行駛至交岔路口，其行進、轉彎，應遵守燈
    光號誌或交通警察之指示，不得任意闖紅燈行駛，且汽車行
    經行人穿越道，遇有行人穿越時，無論有無交通指揮人員指
    揮或號誌指示，均應暫停讓行人先行通過，及汽車行駛時，
    駕駛人應注意車前狀況，並隨時採取必要之安全措施；而依
    當時天候晴、夜間有照明、路面鋪設柏油、乾燥無缺陷、且
    無障礙物、視距良好，尚無不能注意之情事，竟疏於注意，
    貿然闖越紅燈，駛入上開中山路二段與廖厝巷之交岔路口，
    適有行人劉武隆依綠燈燈號沿廖厝巷之行人穿越道橫越中山
    路2 段，正行至中山路2 段北上車道外線車道處之行人穿越
    道處；迨乙○○發覺時已避煞不及，以伊所駕駛之自用特種
    大貨車車頭直接撞及劉武隆之身體，致劉武隆倒地，受有肢
    體多發性外傷造成多重器官衰竭，於送醫途中即因傷重不治
    死亡。乙○○於肇事後未被有偵查犯罪職權之機關或公務員
    發覺前，即主動以其所持用之0000000000號行動電話撥打11
    0 報警，並留在現場向據報到場處理之警員自首為肇事者，
    並接受裁判。
二、案經被害人劉武隆之配偶甲○○訴由彰化縣警察局彰化分局
    報請臺灣彰化地方法院檢察署檢察官偵查起訴。
    理    由
壹、證據能力部分：
    本案下揭全部卷證所涵括之供述證據及非供述證據，經本院
    依法踐行調查證據程序，公訴人、被告及辯護人均不爭執各
    該證據之證據能力，且亦查無依法應排除其證據能力之情形
    ，是後述所引用證據之證據能力均無疑義，合先敘明。
貳、實體部分
一、上揭犯罪事實，業據被告乙○○於本院審理中坦承不諱，並
    有道路交通事故現場圖、道路交通事故調查報告表(一)、(二)各
    1 份、現場照片6 幀、監視器錄影畫面翻拍照片5 幀、車牌
    號碼K2-120號自用特種大貨車行車執照影本1 紙、被告職業
    大貨車駕駛執照影本1 紙附卷可稽；且本件車禍發生時，被
    告行車方向之中山路2 段南北方向之號誌為紅燈乙節，復據
    本院當庭勘驗車禍發生路口旁之彰化縣花壇鄉農會北口分部
    監視錄影畫面光碟認定明確，有本院96年11月13日勘驗結果
    筆錄1 份、錄影光碟1 片附卷可憑，至堪認定；而被害人劉
    武隆確係因本件車禍受有如上所述之傷害，於送醫急救途中
    即因傷重不治死亡，亦經臺灣彰化地方法院檢察署檢察官督
    同檢驗員相驗無訛，有該署法醫檢驗報告書、勘驗筆錄、相
    驗屍體證明書各1 份及相驗照片8 幀在卷足憑，足徵被告上
    揭自白與事實相符，堪予採信。。
二、按汽車行駛時，駕駛人應注意車前狀況，並隨時採取必要之
    安全措施；又汽車行駛至交岔路口，其行進、轉彎，應遵守
    燈光號誌或交通警察之指示；且汽車行經行人穿越道，遇有
    行人穿越時，無論有無交通指揮人員指揮或號誌指示，均應
    暫停讓行人先行通過，道路交通安全規則第94條第3 項、第
    102 條第1 項第1 款、第103 條第3 項分別定有明文。被告
    為已考領職業大貨車駕駛執照之駕駛人，不但為被告所自承
    ，並有職業大貨車駕駛執照影本1 紙可證，對此實難諉稱不
    知；而依卷附道路交通事故調查報告表(一)所載，車禍發生時
    天候晴、夜間有照明、柏油路面乾燥、無缺陷及障礙物、視
    距良好，並無不能注意之情事，復為被告所不爭執（參本院
    96年12月18日審判筆錄第8 、9 頁），是被告有過失自明；
    此參諸卷附之臺灣省車輛行車事故覆議鑑定委員會96年5 月
    29日府覆議鑑字第0966201474號函對本件車禍之鑑定結果，
    亦認「若肇事時該路口行車管制號誌中山路為紅燈，則：1
    、乙○○夜晚駕駛自大貨車，行經行車管制號誌交岔路口未
    遵守號誌指示行駛，為肇事原因。2 、行人劉武隆無肇事因
    素」，益徵明確。
三、又被害人既係因遭被告撞及倒地而受有上揭傷害並死亡，被
    告之過失行為與被害人之死亡結果間，即有相當因果關係。
四、綜上所述，本案事證明確，被告業務過失致人於死之犯行至
    堪認定，應依法論科。
五、論罪科刑：
  (一)被告為全峰公司自用特種大貨車（拖吊車）之司機，係從事
    駕駛業務之人，其因駕駛過失致被害人死亡，係犯刑法第27
    6 條第2 項業務過失致人於死罪。
  (二)被告於肇事後未被有偵查犯罪職權之機關或公務員發覺前，
    即主動以其所持用之0000000000號行動電話撥打110 報警，
    並留在現場向據報到場處理之警員自首為肇事者，有彰化縣
    警察局受理各類案件紀錄表1 紙及被告96年1 月11日凌晨0
    時50分之警詢筆錄1 份附卷可稽，為對於未發覺之罪自首而
    接受裁判，爰依刑法第62條前段規定減輕其刑。至被告嗣於
    偵查及本院準備程序時雖曾否認闖紅燈之過失，惟按刑法第
    62條所謂自首，祇以犯人在犯罪未發覺之前，向該管公務員
    申告犯罪事實，而受裁判為已足，並不以使用自首字樣為必
    要。又刑事訴訟採職權主義，不能期待被告自己證明其自己
    犯罪，因之，自首者於自首後，縱又為與自首時不相一致之
    陳述甚至否認犯罪，仍不能動搖其自首效力。自首者但須接
    受裁判，至於如何裁判，則本與自首無關（最高法院70年度
    臺上字第6819號判決意旨參照），是被告於本案仍有自首之
    適用，當屬無疑，附此敘明。
  (三)按汽車駕駛人，行經行人穿越道不依規定讓行人優先通行，
    因而致人受傷或死亡，依法應負刑事責任者，加重其刑至二
    分之一，道路交通管理處罰條例第86條第1 項定有明文。查
    本案被告係闖紅燈在行人穿越道撞擊被害人，並因駕車過失
    致人死亡，依法應負刑事責任已如上述，是應依道路交通管
    理處罰條例第86條第1 項之規定，加重其刑，並先加後減之
    。
  (四)爰審酌被告過失犯行造成被害人死亡之結果，所生危害實屬
    重大，且本案車禍之發生，全屬被告之過失，被害人並無任
    何過失，被告之可歸責性極高，惟其並無前科，素行良好，
    有臺灣高等法院被告前案紀錄表附卷可稽，且肇事後已與被
    害人家屬達成和解，有彰化縣員林鎮調解委員會調解書1 份
    在卷可憑，及被告犯罪後於本院審理中已坦承犯行，態度尚
    稱良好，亦具悔意等一切情狀，量處如主文所示之刑，以資
    懲儆。
  (五)又查被告之犯罪時間在96年4 月24日以前，所犯為刑法第27
    6 條第2 項之業務過失致人於死罪，悉合於減刑條件，應依
    中華民國九十六年罪犯減刑條例第2 條第1 項第3 款之規定
    ，減其宣告刑二分之一。
  (六)末查被告前未曾因故意犯罪受有期徒刑以上刑之宣告，有上
    開前案紀錄表附卷可稽，其因一時疏失，致犯本罪，且犯後
    已坦承犯行，尚知悔悟，已與被害人家屬達成和解，告訴人
    於本院審理時亦表示若達成和解，願意原諒被告等語（參本
    院96年12月18日審判筆錄第11頁），則伊經此次起訴、審理
    及科刑教訓後，當知所警惕，信無再犯之虞，本院因認上開
    對被告所宣告之刑以暫不執行為適當，爰依刑法第74條第1
    項第1 款規定，併予宣告緩刑4 年，以啟自新。
據上論斷，應依刑事訴訟法第299 條第1 項前段，刑法第276 條
第2 項、第62條前段，道路交通管理處罰條例第86條第1 項，刑
法施行法第1 條之1 第1 項、第2 項前段，中華民國九十六年罪
犯減刑條例第2 條第1 項第3 款、第7 條，判決如主文。
本案經檢察官吳曉婷到庭執行職務。
中　　華　　民　　國　　96　　年　　12　　月　　31　　日
                  交通法庭    審判長法  官  周淡怡
                                    法  官  周莉菁
                                    法  官  吳永梁
以上正本證明與原本無異。
如不服本判決，應於判決送達後10日內，向本院提出上訴書狀，
上訴書狀應「敘述具體上訴理由」，並按他造當事人之人數附繕
本。「切勿逕送上級法院」。
告訴人或被害人對於判決如有不服具備理由請求檢察官上訴者，
其上訴期間之計算係以檢察官收受判決正本之日期為準。
中　　華　　民　　國　　96　　年　　12　　月　　31　　日
                                    書記官  陳美敏
附錄本案論罪科刑法條：
中華民國刑法第276條
因過失致人於死者，處2 年以下有期徒刑、拘役或2 千元以下罰
金。
從事業務之人，因業務上之過失犯前項之罪者，處5 年以下有期
徒刑或拘役，得併科3 千元以下罰金。
